【裁判字號】    95,上訴,595
【裁判日期】    950705
【裁判案由】    違反毒品危害防制條例
【裁判全文】
臺灣高等法院臺南分院刑事判決         95年度上訴字第595號
上  訴  人
即  被  告  甲○○
上列上訴人即被告因違反毒品危害防制條例案件，不服臺灣臺南
地方法院95年度訴字第275號中華民國95年4月28日第一審判決（
起訴案號：臺灣臺南地方法院檢察署95年度毒偵字第106號；移
送併辦：同署95年度偵字第899號），提起上訴，本院判決如下
：
    主  文
上訴駁回。
    事  實
一、甲○○前曾於民國（下同）89年間施用毒品案件，經原審裁
    定送強制戒治，於同年12月8日停止戒治交付保護管束，嗣
    於90年4月間經原審裁定撤銷停止戒治，所餘戒治期間令入
    戒治所施以強制戒治，於同年12月12日強制戒治期滿執行完
    畢釋放，並台灣台南地方法院檢察署檢察官於91年1月8日，
    以91年度戒毒偵字第14號不起訴處分確定；其又於91年間因
    施用毒品案件，經原審裁定送強制戒治，於92年9月1日停止
    戒治交付保護管束釋放，轉入台灣台南監獄執行徒刑，於同
    年12月17日停止戒治交付保護管束期滿，未經撤銷，視為強
    制戒治期滿執行完畢；其於92年間復犯施用毒品罪，經原審
    分別判處有期徒刑8月、7月，嗣經定執行刑為有期徒刑1年1
    月，於93年9月22日縮刑期滿執行完畢。詎仍不知悔改，復
    於94年11月14日下午3時許，在其位於台南市○區○○○街34
    3號之住所內，以鋁箔紙加熱吸用之方式，施用第二級毒品
    安非他命乙次。又於94年11月16日晚上7時許，在台南市○
    區○○路路旁，以將第一級毒品海洛因摻水置入注射針筒內
    注射之方式，施用乙次後，明知其已因服用毒品海洛因，達
    不能安全駕駛動力交通工具之程度，竟仍不顧大眾行車之公
    共安全，駕駛車號6Ｓ─2820號自小客車，沿台南市○區○
    ○○路一段50巷由南向北行駛，嗣於94年11月16日晚上9時
    （原審誤植為8時）20分許，其因施用毒品後精神萎靡，不
    慎駕車追撞停於路旁之王仁宗所有車號ul－1612號自小客車
    ，甲○○亦因衝擊力過大而受傷昏迷。嗣經警據報前往處理
    ，將甲○○送往「郭綜合醫院」急救，警員隨後委由該醫院
    對其抽血檢測，測得其血液中嗎啡值達1000ng／ml以上之數
    值、安非他命值達3498.6ng／ml而查獲上情。
二、案經台南市警察局第六分局報請台灣台南地方法院檢察署檢
    察官偵查起訴移送併辦及於原審95年4月17日本案審判期日
    當庭以言詞追加起訴。
    理  由
一、上揭事實，業經上訴人即被告甲○○於原審及本院審理中坦
    承不諱（見原審卷第44頁、本院卷95年6月21日審判筆錄第2
    頁），並有長榮大學出具之尿液檢驗報告、郭綜合醫院藥毒
    物檢驗報告單、尿液年籍對照表、刑法第一八五條之三案件
    測試觀察紀錄表、舉發違反道路交通管理案件單、交通事故
    紀錄表、勘驗現場圖、暨曾經台灣台南地方法院檢察署不起
    訴處分書，有該署刑案資料查註紀錄表等各乙份附卷可稽（
    見警卷1第6-1~8頁、警卷2第6-2~11頁、偵卷第899號第5頁
    ），罪證已臻明確，被告之犯行，洵堪認定。其於強制戒治
    執行完畢釋放後，五年以內再犯上開施用毒品罪，應依法論
    科。
二、按行為後法律有變更者，適用行為時之法律。修正後之刑法
    第2條第1項定有明文。又修正前舊刑法第55條牽連犯之規定
    ，業經立法院修正刪除，並經總統於94年2月2日公布，於95
    年7月1日施行。惟刪除牽連犯後之結果，對被告上揭所犯之
    各罪行，施用第一級毒品最高刑度為有期徒刑五年、刑法第
    185條之3公共危險罪最高刑度為有期徒刑一年，以加法加計
    結果，最高刑度為六年有期徒刑，如有牽連犯之適用，則從
    一重處斷結果最高刑度為五年，經比較新舊法結果，被告行
    為時舊刑法之牽連犯規定，有利於被告，自仍應適用被告行
    為時舊刑法之牽連犯規定，合先敘明。又按海洛因、安非他
    命分別係毒品危害防制條例第二條第二項第一款、第二款規
    定之第一級、第二級毒品，被告施用上開毒品，核其所為，
    分別係犯同條例第十條第一項之施用第一級毒品罪、同條第
    二項之施用第二級毒品罪；其服用毒品，不能安全駕駛動力
    交通工具而駕駛部分，係犯刑法第一百八十五條之三之公共
    危險罪；又持有海洛因、安非他命之低度行為，應分別為其
    高度之施用行為所吸收，均不另論罪。其所犯施用第一級毒
    品、公共危險罪間，有原因與結果之牽連關係，應依牽連犯
    規定，從一較重之施用第一級毒品罪處斷。又其曾有如事實
    欄之前科經執行完畢，有台灣高等法院被告全國前案紀錄表
    一紙附卷可按，其於有期徒刑執行完畢後五年內再犯本件上
    開有期徒刑以上之罪，應依累犯規定，加重其刑。其所犯上
    述施用第一級毒品、施用第二級毒品二罪，犯意各別，罪質
    互異，應分論併罰。其所犯公共危險罪（即併案部分），雖
    未經檢察官起訴，惟查此罪與已經起訴之施用第一級毒品罪
    間，有原因與結果之牽連關係，為牽連犯，屬裁判上一罪，
    為起訴效力所及，本院自得一併審理。又被告所犯施用第二
    級毒品罪，雖與本案起訴部分無裁判上一罪之關係，惟與本
    案起訴部分係有被告一人犯數罪之相牽連關係，並經公訴人
    於95年4月17日一審本案審判期日言詞辯論終結前，當庭以
    言詞追加起訴（見原審卷第43頁），核與刑事訟訴法第二百
    六十五條之規定相符，自已生起訴之效力，本院自亦得併予
    審理，合併敘明。
三、原審以被告事證已臻明確，因予適用毒品危害防制條例第十
    條第一項、第二項，刑法（第二條第一項前段原審未載）第
    十一條前段、第一百八十五條之三、（修正前舊刑法）第五
    十五條、第四十七條、第五十一條第五款，審酌被告有上開
    施用毒品等前科，有上開紀錄表足憑，素行非佳，竟仍不知
    悔改，復犯本案施用第一、二級毒品罪，殘害自己之身心健
    康，影響其家庭之正常生活，並於施用第一級毒品，達於不
    能安全駕駛動力交通工具之程度，竟仍不顧大眾行車之公共
    安全，復駕駛自小客車沿市區道路行駛致追撞路旁車輛肇事
    ，危害他人法益及社會秩序，所生危害非輕，惟僅各施用乙
    次，審理中坦承犯行，態度良好等一切情狀，分別量處有期
    徒刑一年四月、九月，並定其應執行刑一年十月，以示懲儆
    。核其認事用法俱無不合，量刑亦稱妥適。被告上訴意旨猶
    執陳詞，空言指摘原判決量刑過重不當，請求撤銷原判決，
    並無可取，為無理由，應予駁回。末查被告行為時，既仍有
    刑法修正前之牽連犯之規定存在，刑法修正後，刪除上開牽
    連犯之規定，原審未及比較適用刑法修正前後之規定固有未
    合，然被告依新法第2條第1項前段之規定，仍應適用行為時
    之舊刑法相關規定，較為有利，其結果仍屬相同，自應由本
    院補正說明如上，毋庸撤銷原判決，合併敘明。
據上論結，應依刑事訴訟法第三百六十八條，判決如主文。
本案經檢察官曾銘芳到庭執行職務。
中    華    民    國    95    年    7     月    5     日
                  刑事第二庭   審判長法  官    葉居正
                                     法  官    吳森豐
                                     法  官    莊俊華
以上正本證明與原本無異。
施用第一級毒品部分如不服本判決，應於收受本判決後十日內向
本院提出上訴書狀。其未敘述上訴理由者並得於提起上訴後十日
內向本院補提理由書狀（均須按他造當事人之人數附繕本）「切
勿逕送上級法院」。
施用第二級毒品部分不得上訴。
                                      書記官   廖明娟
中    華    民    國    95    年    7     月    7     日
附錄所犯法條：
毒品危害防制條例第十條：
施用第一級毒品者，處六月以上五年以下有期徒刑。
施用第二級毒品者，處三年以下有期徒刑。
刑法第一百八十五之三條：
服用毒品、麻醉藥品、酒類或其他相類之物，不能安全駕駛動力
交通工具而駕駛者，處一年以下有期徒刑、拘役或三萬元以下罰
金。


司法院資訊處製作；財團法人民間司法改革基金會備份。
